Thibault MARIE-ANGÉLIQUE

thibault.m-a@outlook.com 0763005912

https://thibaultma.github.io/Portfolio/

Permis B Véhicule personnel

25 ans



Développeur

@thibaultMA

in @thibault-marie-angélique-26952a219

Parcours professionnel

03/2022 - 08/2023 Développeur en alternance CGI Carquefou

Projet pour la DGFIP: plateforme de dématérialisation des déclarations de dons et successions de droits sociaux.

Tâches:

- Ajouts / mise à jour d'écran
- Développement de nouvelles fonctionnalités
- Maintenance de la couverture de test
- Traitement de différents bugs

Technologies utilisées:

- JAVA 8
- Spring (Boot, WebFlow, Security, ...)
- Hibernate

12/2020 - 08/2021 Développeur Web & mobile OpenClassRoom's

Projets réalisés lors de ma formation :

01/2021 Réservia:

Réalisation d'une maquette de site d'agence de voyage

Technologies: HTML, CSS 02/2021 Ohmyfood:

Réalisation d'animations en CSS à partir d'un support

Technologies: HTML, CSS 03/2021 La Chouette agence:

(SEO) Optimisation d'un site web éxistant

06/2021 Orinoco:

Construction d'un site de E-commerce

Technologies: JavaScript, Node.js, Express, ejs

06/2021 So Pekocko:

Création d'une API sécurisée pour une application d'avis

gastronomiques

Technologies: Node.js, express, JWT, MongoDB, mongoose

08/2021 Groupomania:

Création d'un réseau social d'entreprise

Technologies: VueJS, VueRouter, Vuex, Sass, Node.js, express

Formations

03/2022 - 09/2023 Concepteur Développeur d'Applications Java Full Stack Titre RNCP Niveau 6 - Bac+3/4 DIGINAMIC Nantes

- . Concevoir et développer une interface utilisateur
- . Développement JAVA et gestion des données relationnelles

OpenClassRoom's

. Concevoir et développer une application tiers avec Java, Spring, Angular et Ionic

Développeur Web & mobile 12/2020 - 08/2021

Titre RNCP niveau 5 - bac+2

À propos de moi

Venant de terminer avec succès mon alternance en développement JAVA, cours de laquelle j'ai eu l'opportunité de mettre en pratique mes compétences et d'acquérir une solide expérience.

Je voudrais aujourd'hui mettre ces compétences au sein d'une entreprise innovante prête à investir dans mon développement professionnel.

Compétences

Techniques

Langage: JAVA, HTML, CSS, JS

Framework: Spring (boot), Node.js, VueJS Base de données : MySQL, PostgreSQL SEO, RGAA, Conception UML UI, UX, Bootstrap

Anglais



Autres

- Environnements: Windows / Linux (Ubuntu)
- Présentation de projets

Atouts

#rigoureux #autonome #curieux #adaptable #sociable

Centres d'intérêts

Jeux vidéo / Jeux de société

Sciences / Nouvelles technologies